臺灣桃園地方法院刑事判決　　　　　　　　　　　　　九十三年度訴字第五一七號
　　公　訴　人　臺灣桃園地方法院檢察署檢察官
　　被　　　告　甲○○
右列被告因違反毒品危害防制條例案件，經檢察官提起公訴（九十三年度毒偵緝字第
六三號），經本院裁定依簡式審判程序，判決如左︰
    主  文
甲○○連續施用第一級毒品，處有期徒刑柒月；扣案之第一級毒品海洛因壹包（淨重
零點壹零公克，包裝重零點參零公克），沒收銷燬之；剷子壹支、注射針筒壹支均沒
收。
    事  實
一、甲○○於民國八十九年三月十日因施用第一級毒品案件經本院以八十九年度毒聲
    字第一八九三號裁定送觀察勒戒，因有繼續施用毒品傾向，於八十九年四月十三
    日以八十九年度毒聲字第二六八七號裁定令入戒治處所施以強制戒治一年，於九
    十二年三月十四日強制戒治期滿，並於九十二年三月十八日經台灣桃園地方法院
    檢察署檢察官以九十二年度戒偵字第一二五號不起訴處分。詎甲○○於前述強制
    戒治執行完畢五年內竟又另起施用第一級毒品之概括犯意，自九十二年六月四、
    五日起至九十三年六月十八日早上止，在桃園縣八德市○○街二一二巷一一號住
    處，將第一級毒品海洛因摻入生理食鹽水而以針筒注射方式，連續多次施用第一
    級毒品海洛因，於九十二年六月十日下午一時許，甲○○在桃園縣桃園市○○街
    一七五號前為警查獲持有第一級毒品海洛因一包（淨重○．一○公克，包裝重○
    ．三○公克）、甲○○所有用以拿取施用海洛因之塑膠剷子一支，因而查獲甲○
    ○再度施用第一級毒品海洛因，復於九十二年六月二十日晚上九時三十分許，甲
    ○○在桃園市後火車站桃園客運總站旁之福安公園又被警查獲，並扣得甲○○所
    有，甫使用之供施打海洛因用之注射針筒一支。
二、案經桃園縣警察局桃園分局送請台灣桃園地方法院檢察署檢察官偵查起訴。
    理  由
一、按刑事訴訟法業已修正而於九十二年二月六日經總統公布，同年九月一日起施行
    。修正後刑事訴訟法增訂第二百七十三條之一第一項規定除被告所犯為死刑、無
    期徒刑、最輕本刑為三年以上有期徒刑之罪、或高等法院管轄第一審案件者外，
    於審判期日前之程序進行中，被告先就被訴事實為有罪之陳述時，審判長得告知
    被告簡式審判程序之旨，並聽取當事人、代理人、辯護人及輔佐人之意見後，裁
    定進行簡式審判程序。經查，本件被告甲○○被訴違反毒品危害防制條例一案，
    非前開不得進行簡式審判程序之案件，經被告於本院審理時就被訴事實為有罪之
    陳述，且經本院告知被告簡式審判程序之旨，聽取被告之意見後，爰依右開刑事
    訴訟法第二百七十三條之一第一項之規定裁定改依簡式審判程序審判之，合先敘
    明。
二、右開事實，業據被告甲○○於本院審理時供認不諱，且被告於九十二年六月十日
    下午一時許，在桃園市○○街一七五號前為警逮捕及於九十二年六月二十日晚上
    九時三十分許，在桃園市後火車站桃園客運總站旁之福安公園為警逮捕，所採集
    之尿液經送鑑驗結果，均呈嗎啡陽性反應一節，有桃園縣警察局桃園分局被採尿
    人姓名編號對照表、桃園縣衛生局不法藥物尿液檢定書各二紙在卷可稽，並有用
    過之注射針筒一支、剷子一支、海洛因一包（淨重○．一○公克，包裝重○．三
    ○公克）扣案為證，而扣案之疑似海洛因白色粉末經送鑑定結果，含有海洛因成
    分一節，亦有法務部調查局九十二年六月二十七日調科字第○八○○○六五八三
    號鑑定通知書一紙在卷足稽，足認被告自白施用第一級毒品海洛因犯行供承屬實
    ；被告於八十九年三月十日因施用第一級毒品案件經本院以八十九年度毒聲字第
    一八九三號裁定送觀察勒戒，因有繼續施用毒品傾向，於八十九年四月十三日以
    八十九年度毒聲字第二六八七號裁定令入戒治處所施以強制戒治一年，於九十二
    年三月十四日強制戒治期滿，並於九十二年三月十八日經台灣桃園地方法院檢察
    署檢察官以九十二年度戒偵字第一二五號不起訴處分，有本院「法務部在監在押
    查詢申請表」、台灣桃園地方法院檢察署刑案資料查註記錄表、台灣高等法院被
    告全國前案紀錄表在卷可稽，被告於強制戒治執行完畢五年內再犯毒品危害防制
    條例第十條第一項之罪甚明。事證明確，被告犯行洵堪認定，應依法論科。
三、核被告所為係犯毒品危害防制條例第十條第一項之施用第一級毒品罪。被告施用
    第一級毒品前之持有第一級毒品行為，其持有之低度行為應被施用之高度行為所
    吸收，故不再論其持有第一級毒品罪。被告多次施用第一毒品海洛因之犯行，時
    間緊接，方法相同，係觸犯構成要件相同之罪名，顯係基於概括犯意為之，應依
    刑法第五十六連續犯規定分別論以一施用第一級毒品罪，並加重其刑。起訴書雖
    僅就被告於九十二年六月十日十五時三十分許為警採尿回溯九十六小時內某時至
    九十二年六月二十一日為警採尿回溯九十六小時內某時，連續在不詳地點施用第
    一級毒品犯行予以起訴，而未敘及如事實欄所示之其餘施用毒品海洛因犯行，惟
    未起訴部分與前開已起訴部分之事實間，有連續犯裁判上一罪之關係，本院自得
    併為審酌，且亦經公訴人當庭陳述補充。爰審酌被告經觀察、勒戒、強制戒治後
    仍再犯罪，顯見戒毒意志不堅，及其犯罪戕害自身，尚無害及他人，且犯罪後坦
    承犯行，並深表悔悟，態度良好等一切情狀，酌情量處如主文所示之刑。扣案之
    海洛因一包（淨重○．一○公克，包裝重○．三○公克），為第一級毒品，應依
    毒品危害防制條例第十八條第一項前段規定，諭知沒收銷燬之，另扣案之剷子一
    支、注射針筒一支則係被告所有，供拿取施打海洛因用，已據被告供明在卷，應
    依刑法第三十八條第一項第二款規定宣告沒收。
據上論斷，應依刑事訴訟法第二百七十三條之一第一項、第二百九十九條第一項前段
，毒品危害防制條例第十條第一項、第十八條第一項前段，刑法第十一條前段、第五
十六條、第三十八條第一項第二款，判決如主文。
本案經檢察官魏雯祈到庭執行職務。
中      華      民      國    九十三    年      七      月     十六     日
                                台灣桃園地方法院刑事第一庭
                                          法  官  林婷立
右正本證明與原本無異。
如不服本判決，應於判決送達後十日內向本院提出上訴狀( 應附繕本 )，上訴於臺灣
高等法院。
                                          書記官  楊鳳滿
中      華      民      國    九十三    年      七      月    二十一    日
附錄本案論罪科刑法條全文：
毒品危害防制條例第十條第一項：
施用第一級毒品者，處六月以上五年以下有期徒刑。
施用第二級毒品者，處三年以下有期徒刑。
